臺灣臺中地方法院民事判決
111年度中簡字第790號
原      告  周群美  

被      告  羅雅云  

            葉品妤  

上列當事人間債務人異議之訴事件，經本院於民國111年6月28日
言詞辯論終結，判決如下：
    主      文
被告就本院111年度司執字28075號清償債務強制執行事件所為之
強制執行程序，應予撤銷。
訴訟費用由被告負擔。
    事實及理由
一、原告主張：
　㈠緣被告於民國111年2月24日持鈞院110年度司促字第35823號
    支付命令及確定證明書為執行名義（下稱系爭支付命令），
    向鈞院聲請對原告之不動產為強制執行，經鈞院以111年度
    司執字第28075號強制執行程序受理，並核發執行命令在案
    （下稱系爭強制執行事件）。兩造前就臺中市○○區○○路00號
    11樓之5之房屋成立租賃契約，約定租賃期間自110年6月27
    日至111年6月27日止，每月租金新台幣（下同）13,500元，
    契約中約定如有任何變化，須提前1個半月通知原告，且兩
    造應分攤水電費及管理費，又契約中亦約定系爭房屋不得容
    留外人過夜，押金為27,000元，並約定如有任一項違約即不
    予退還押金，系爭契約經兩造分別簽名以示同意。
　㈡被告前於110年9月16日在沒有通知原告前即自行搬離系爭房
    屋，嗣後原告接獲被告所發之存證信函終止系爭契約，原告
    遂與其約定結清所有欠費、賠償損壞物品及返還所有鑰匙後
    再行處理系爭契約之終止事宜，經多次催討，被告均置之不
    理。又被告長期讓其前夫、男友及小孩居於系爭房屋內，顯
    以違反不得讓外人居住於系爭房屋內之約定，依上開說明，
    被告確有違反系爭契約等情，自不得請求原告返還押金。爰
    依強制執行法第14條第1項規定，提起本件訴訟等語。並聲
    明：如主文所示。
二、被告則均以：
  ㈠被告搬入系爭房屋不久，即察覺原告行事有異、精神狀況不
    佳，常無故辱罵被告並以不實訊息離間被告羅雅云與其子間
    之感情，亦常於半夜三更敲打被告之房門，使其無法入睡進
    而影響隔日上班之精神，原告也曾多次將大門鎖上，致被告
    無法返回系爭房屋，被告深受其擾已久。
  ㈡另原告常以被告拒不繳交費用及破壞家具等無中生有之事由
    誣陷被告，然被告均按時繳交，經雙方多次溝通無果，被告
    身心俱疲，未曾享有基本之住居安寧，萌生搬離系爭房屋之
    意。被告遂於110年9月16日以存證信函向原告表示終止系爭
    契約，兩造於同年月22日溝通退租事宜時，原告同意於隔日
    即110年9月23日下午進行系爭房屋之點交，原告既同意進行
    點交，自足以證明兩造間之系爭契約已終止。
　㈢詎料，兩造於110年9月23日點交系爭房屋並取回被告羅雅云
    所裝設之逆滲透裝置時，原告不但橫加阻擾、大肆辱罵，其
    更不顧水電師傅之勸阻，而於過程中多次拉扯被告羅雅云之
    頭髮，雙方已終止契約，然因原告拒不配合，致系爭房屋無
    法點交，原告仍應返還押金等語，資為抗辯。並聲明：原告
    之訴駁回。
三、得心證之理由：
  ㈠按執行名義無確定判決同一之效力者，於執行名義成立前，
    如有債權不成立或消滅或妨礙債權人請求之事由發生，債務
    人亦得於強制執行程序終結前提起異議之訴，強制執行法第
    14條第2 項定有明文。又強制執行法第14條債務人異議之訴
    ，係以排除執行名義之執行力為目的，故提起此一訴訟之原
    告，固得請求判決宣告不許就執行名義為強制執行，以排除
    該執行名義之執行力，使債權人無從依該執行名義聲請為強
    制執行，惟如債權人已就債務人之財產聲請強制執行，則債
    務人亦得請求撤銷該強制執行程序，以排除其強制執行（最
    高法院87年度台上字第1578號判決意旨參照）。
  ㈡原告主張被告持系爭支付命令向本院聲請強制執行，經本院
　　以系爭強制執行事件受理，尚未終結乙情，業經本院調取
    本院111年度司執字第28075號執行事件卷宗、110年度司促
    字第35823號支付命令卷宗核閱屬實，堪信原告所陳上情為
    真正，本院即採為判決之基礎。惟查，原告主張系爭支付命
    令所載被告對原告之系爭押租金債權不存在，本院系爭強制
    執行事件執行程序應予撤銷等語，則經被告否認在卷，並以
    前詞置辯。
　㈢經查，被告向原告承租系爭房屋，約定租賃期間自110年6月2
    7日至111年6月27日止，租金每月13,500元，押金為27,000
    元，契約中約定如有任何變化，須提前1個半月通知對方，
    否則視為違約，押金不退，被告於110年9月16日寄發存證信
    函終止租約，於同年月22日點交返還系爭房屋予原告等情，
    有租賃契約、存證信函為憑，業經本院調閱110年度司促字
    第35823號支付命令卷宗查明屬實，且為兩造所不爭執，自
    堪信為真正。被告雖抗辯原告於租賃期間不斷夜半敲門、誣
    陷造謠、大鬧自殺等方式，嚴重滋擾被告二人，經催告改善
    而無果云云，惟為原告所否認，則被告自應就渠等所主張有
    利於己之事實，負舉證責任。被告所提110年9月22日溝通退
    租之錄音譯文，原告已否認內容之真正，況該錄音譯文其中
    對話內容，被告羅雅云說「而且是你讓我們住不下去的，因
    為你一天到晚都說你要跳樓」，原告回稱「我什麽時候跟你
    講的，你們胡扯」，被告羅雅云說「你跟品妤說你有憂鬱症
    ，你要自殺」，原告回稱「我什麽時候跟你講的」，… 被告
    羅雅云說「你常說你要自殺，才害我們懼怕才想搬走的」，
    原告則回稱「 你愛怎麽說就怎麽說吧」，被告羅雅云說「
    你那時說你有憂鬱症，你自己會做出什麽事，你自己也不知
    道，我們沒辦法承擔你這些」，原告回稱：你要怎麽記帳就
    怎麽記帳，不要講那些圾垃話，講了沒有用，…」，…被告羅
    雅云說「那天是你一直敲品妤的門」，原告回稱「我什麽時
    候一直敲品妤的門」，被告羅雅云說「有一天半夜」，原告
    稱「一天半夜」，被告葉品妤「你半夜一點半敲我的門，我
    隔天早上上班還遲到」，原告稱「你們也敲我的門，還讓小
    孩在我門口大吵大鬧」，被告羅雅云說「沒有人敲你的門」
    等語，足見兩造互相爭執、相處不睦，而原告於前揭對話亦
    否認被告所指訴之情事，是以被告所舉錄音譯文，尚不足以
    證明被告所辯屬實。
　㈣被告既未舉證證明原告有違出租人之義務，渠等主張因可歸
    責於出租人之事由而終止系爭租賃契約，即屬無據。被告未
    依約提前一個半月通知原告，即終止系爭租賃契約，原告主
    張依約不予退還押金27,000元，被告對原告之押租金債權不
    存在，尚無不合。至於被告抗辯：電費2,250元、水費845元
    、668元，均為被告所繳，原告依約應平均分攤等語，非在
    系爭支付命令所命給付範圍，即非屬本件強制執行事件之執
    行債權，自非本件撤銷強制執行程序之審理範疇。      
　㈤綜上所述，原告主張本院110年度司促字第35823號支付命令
    所載對原告之押金債權請求權不存在，從而，原告提起本件
    債務人異議之訴，訴請撤銷本院109年度司執字89172號清償
    債務強制執行事件之強制執行程序，為有理由，應予准許。
四、本件事證已臻明確，兩造其餘攻擊防禦方法及所舉證據，經
    審酌結果，與本件判決結論均無影響，爰不一一論述，附此
    敘明。
五、訴訟費用負擔之依據：民事訴訟法第78條    
中　　華　　民　　國　　111 　年　　7 　　月　　19　　日
                  臺灣臺中地方法院臺中簡易庭
                                  法　官　吳蕙玟
以上正本係照原本作成。　　　　　　　　　　　　　　　　　
如不服本判決，應於送達後20日內，向本院提出上訴狀並表明上
訴理由，如於本判決宣示後送達前提起上訴者，應於判決送達後
20日內補提上訴理由書（須附繕本）。如委任律師提起上訴者，
應一併繳納上訴審裁判費。
中　　華　　民　　國　　111 　年　　7 　　月　　19　　日
                                  書記官  楊思賢